臺灣彰化地方法院刑事判決　　　　　　　96年度訴字第1460號
公　訴　人　臺灣彰化地方法院檢察署檢察官
被　　　告　甲○○
　　　　　　　　　　（現另案於臺灣彰化監獄執行）
　　　　　　乙○○
　　　　　　　　　　（現另案於臺灣臺中女子監獄執行）
上二人共同
指定辯護人　何志揚律師
上列被告等因違反毒品危害防制條例案件，經檢察官提起公訴（
96年度偵字第5794號），本院判決如下：
    主  文
甲○○共同販賣第一級毒品，累犯，處有期徒刑拾陸年。因販賣
第一級毒品所得新臺幣捌仟捌佰元沒收之，如全部或一部不能沒
收時，以其財產抵償之。
乙○○共同販賣第一級毒品，累犯，處有期徒刑拾伍年陸月。因
販賣第一級毒品所得新臺幣捌仟捌佰元沒收之，如全部或一部不
能沒收時，以其財產抵償之。
    事  實
一、甲○○前曾於民國80年間曾因違反麻醉藥品管理條例案件，
    經本院判處有期徒刑4月確定，又於81年間因違反肅清煙毒
    條例及麻醉藥品管理條例案件，經本院各判處有期徒刑3年2
    月、10月確定，嗣並裁定上開2案之應執行刑為有期徒刑3年
    8月，再於84年間因違反肅清煙毒條例、麻醉藥品管理條例
    及藥事法等案件，經本院各判處有期徒刑3年4月、1年、6月
    確定，嗣並裁定上開3案之應執行刑為有期徒刑4年4月，而
    其入監接續執行上開案件後，於94年9月15日執行完畢。乙
    ○○曾於92年間因違反毒品危害防制條例等案件，經本院各
    判處有期徒刑9月、5月，應執行有期徒刑1年1月確定，而其
    入監執行後，於94年1月31日執行完畢。竟均仍不知悛悔，
    均明知海洛因係毒品危害防制條例第2條第2項第1款之第一
    級毒品，不得非法販賣，仍共同基於販賣第一級毒品海洛因
    以牟利之犯意聯絡，以不詳價格購入數量不詳之海洛因後，
    即以門號0000000000號、0000000000號、0000000000號、00
    00000000號、0000000000號行動電話作為販賣毒品之聯繫工
    具，而於下列時間、地點，販賣下列數量之海洛因予陳盈霖
    、魏江龍、陳敏銓、詹佳勳、黃信嘉、黃德勝等人：
┌──┬───────┬──────┬─────────────────┬────┐
│編號│相對人        │時間        │地點                              │數量    │
├──┼───────┼──────┼─────────────────┼────┤
│ １ │陳盈霖        │95年7月20 日│彰化縣永靖鄉○○路27號附近之某廟宇│新臺幣（│
│    │              │            │                                  │下同）  │
│    │              │            │                                  │1,000元 │
├──┼───────┼──────┼─────────────────┼────┤
│ ２ │魏江龍        │95年7月20 日│彰化縣永靖鄉○○路27號附近之某廟宇│800元   │
├──┼───────┼──────┼─────────────────┼────┤
│ ３ │陳盈霖        │95年7月22 日│彰化縣永靖鄉○○路27號附近之某廟宇│1,000元 │
├──┼───────┼──────┼─────────────────┼────┤
│ ４ │陳敏銓        │95年7月22 日│彰化縣埔心鄉○○路旁              │1,000元 │
├──┼───────┼──────┼─────────────────┼────┤
│ ５ │詹佳勳        │95年7月31 日│彰化縣社頭鄉鐵路旁                │1,000元 │
├──┼───────┼──────┼─────────────────┼────┤
│ ６ │魏江龍        │95年7月31 日│彰化縣永靖鄉○○路27號附近之某廟宇│1,000元 │
├──┼───────┼──────┼─────────────────┼────┤
│ ７ │黃信嘉、黃德勝│95年8月23 日│彰化縣員林鎮○○○路57號富山旅行社│1,000元 │
├──┼───────┼──────┼─────────────────┼────┤
│ ８ │魏江龍        │95年8月28 日│彰化縣員林鎮○○○路57號富山旅行社│1,000元 │
├──┼───────┼──────┼─────────────────┼────┤
│ ９ │魏江龍        │95年8月29 日│彰化縣永靖鄉○○路27號附近之某廟宇│1,000元 │
└──┴───────┴──────┴─────────────────┴────┘
二、案經彰化縣警察局移送臺灣彰化地方法院檢察署檢察官偵查
    起訴。
    理  由
一、本案下揭引用之供述證據及非供述證據，均經本院依法踐行
    調查證據程序，而公訴人、被告及選任辯護人均同意各該證
    據具有證據能力，且亦查無依法應排除其證據能力之情形，
    是後述所引用其他證據之證據能力均無疑義，合先敘明。
二、訊據被告甲○○、乙○○對於上揭犯罪事實均坦承不諱，核
    與證人陳盈霖、魏江龍、陳敏銓、詹佳勳、黃信嘉、黃德勝
    、黃朝煌等人於警詢及偵查中證述之情節相符，此外復有臺
    灣彰化地方法院檢察署通訊監察書5份、門號0000000000號
    、0000000000號、0000000000號、0000000000號、00000000
    00號行動電話之通訊監察譯文紀錄各1份等件附卷可稽，足
    徵被告2人之自白與事實相符。再按販賣海洛因係違法行為
    ，非可公然為之，亦無公定價格，且海洛因容易分裝並增減
    份量，而每次買賣之價量，可能隨時依雙方關係深淺、資力
    、需求量及對行情之認知、來源是否充裕、查緝是否嚴緊、
    購買者被查獲時供述購買對象之可能風險之評估等，而異其
    標準，非可一概而論，從而販賣之利得，除被告就販賣之價
    量俱臻明確供述外，委難察得實情，然販賣之人從價差或量
    差中牟利之方式雖異，其意圖營利之販賣行為則同一；何況
    被告甲○○於本院審理時亦自承其於販入至賣出海洛因之過
    程中，約獲得1至2成之利潤等語，更堪認被告2人確有販賣
    海洛因以營利之意圖無訛。綜上，本件事證已臻明確，被告
    2人上開販賣第一級毒品海洛因之犯行，均堪認定。
三、按毒品危害防制條例第2條第2項第1款規定，海洛因係屬列
    管之第一級毒品，不得非法持有及販賣。是核被告甲○○、
    乙○○所為，均係犯毒品危害防制條例第4條第1項之販賣第
    一級毒品罪。被告2人為販賣而持有海洛因之低度行為，應
    為販賣之高度行為所吸收，不另論罪。又被告2人就上開犯
    行，有犯意之聯絡及行為之分擔，均為共同正犯。再刑事法
    若干犯罪行為態樣，本質上原具有反覆、延續實行之特徵，
    立法時既予特別歸類，定為犯罪構成要件之行為要素，則行
    為人基於概括之犯意，在密切接近之一定時、地持續實行之
    複次行為，倘依社會通念，於客觀上認為符合一個反覆、延
    續性之行為觀念，於刑法評價上，即應僅成立一罪，學理上
    所稱「集合犯」之職業性、營業性或收集性等即具有重複特
    質之犯罪均屬之，例如經營、從事業務、收集、販賣、製造
    、散布等行為概念者是（最高法院95年度臺上字第1079號判
    決足資參照）；而販毒者於購入毒品後，其罪固已成立，惟
    其為牟暴利，必再於密接時空下反覆為出售行為，是毒品危
    害防制條例第4條第1項之販賣第一級毒品罪，本質上即具有
    反覆性。本案被告2人意圖營利，於密切接近之時、地，販
    賣第一級毒品海洛因多次，顯係出於反覆、延續販賣海洛因
    之單一行為決意至明，在行為概念上，渠等多次販賣海洛因
    之行為，應評價認係包括一罪之「集合犯」，是被告2人雖
    多次販賣第一級毒品，仍應以一罪論。再被告甲○○前於80
    年間曾因違反麻醉藥品管理條例案件，經本院判處有期徒刑
    4月確定，又於81年間因違反肅清煙毒條例及麻醉藥品管理
    條例案件，經本院各判處有期徒刑3年2月、10月確定，嗣並
    裁定上開2案之應執行刑為有期徒刑3年8月，再於84年間因
    違反肅清煙毒條例、麻醉藥品管理條例及藥事法等案件，經
    本院各判處有期徒刑3年4月、1年、6月確定，嗣並裁定上開
    3案之應執行刑為有期徒刑4年4月，而其入監接續執行上開
    案件後，於94年9月15日執行完畢；被告乙○○於92年間曾
    因違反毒品危害防制條例等案件，經本院各判處有期徒刑9
    月、5月，應執行有期徒刑1年1月確定，而其入監執行後，
    於94年1月31日執行完畢等情，有臺灣彰化地方法院檢察署
    刑案資料查註紀錄表及臺灣高等法院被告前案紀錄表各2份
    在卷可按，渠等於受有期徒刑執行完畢後，5年以內再故意
    犯本件有期徒刑以上之罪，應依刑法第47條第1項之規定論
    以累犯，惟因販賣第一級毒品罪之法定本刑為死刑或無期徒
    刑，依法即不得再加重其刑。又查被告2人本身均長期染有
    毒癮，為生活經濟壓力所迫，一方面無資力繼續購毒抵癮，
    乃淪入販毒惡性循環。其販毒行為固然不可取，但被告2人
    本案販毒行為相較於長期大量販賣毒品之大毒梟或「大盤」
    、「中盤」毒販而言，所為對社會治安及國民健康之危害仍
    較屬輕微，且被告2人犯後坦認犯行、深表悔悟，本院認縱
    量處法定最低法定刑度「無期徒刑」，猶屬過重，情輕法重
    ，尚堪憫恕，爰均依刑法第59條規定酌減其刑。爰審酌被告
    2人販售毒品，不僅殘害施用者自身健康，且施用者往往因
    毒品而散盡家財、連累家人，或為購買毒品鋌而走險者，更
    不可勝計，對社會有相當危害，及渠等販賣毒品之期間、次
    數、所得之利益、參與程度，暨犯後均坦承犯行、態度良好
    等一切情狀，各量處如主文所示之刑，以示懲儆。末按毒品
    危害防制條例第19條第1項規定，犯販賣毒品罪者，其犯罪
    所得之財物均沒收之，係採義務沒收主義，故販賣毒品所得
    之對價，不問其中成本若干，利潤多少，均應全部諭知沒收
    ，貫徹政府查禁煙毒之決心，以符立法本旨（最高法院91年
    度臺上字第2419號判決意旨參照）。查本件被告2人販賣第
    一級毒品海洛因所得之對價為8,800元，雖未扣案，然依上
    開說明及毒品危害防制條例第19條第1項之規定，仍應均予
    宣告沒收，如全部或一部不能沒收時，以其財產抵償之。至
    被告2人所用以犯本案之門號0000000000號、0000000000號
    、0000000000號、0000000000號、0000000000號SIM卡均未
    扣案，且SIM卡依國內電信公司定型化契約之約定，所有權
    仍屬電信公司所有，申請人僅因承租門號而取得使用權，非
    屬被告2人所有之物，亦非屬違禁物，核與沒收之要件不符
    ，爰均不予宣告沒收，附此敘明。
據上論斷，應依刑事訴訟法第299條第1項前段，毒品危害防制條
例第4條第1項、第19條第1項，刑法第11條前段、第28條、第47
條第1項、第59條，判決如主文。
本案經檢察官郭玄義到庭執行職務。
中　　華　　民　　國　　96　　年　　11　　月　　22　　日
                  刑事第七庭    審判長法　官  羅永安
                                　　　法  官  王昌鑫
                                　　　法  官  紀佳良
以上正本證明與原本無異。
如不服本判決，應於判決送達後10日內，向本院提出上訴書狀，
上訴書狀應「敘述具體上訴理由」，並按他造當事人之人數附繕
本。「切勿逕送上級法院」。
中　　華　　民　　國　　96　　年　　11　　月　　22　　日
                                      書記官  詹國立
附錄本案論罪科刑法條全文：
毒品危害防制條例第4條
製造、運輸、販賣第一級毒品者，處死刑或無期徒刑；處無期徒
刑者，得併科新臺幣 1 千萬元以下罰金。
製造、運輸、販賣第二級毒品者，處無期徒刑或 7 年以上有期徒
刑，得併科新臺幣 7 百萬元以下罰金。
製造、運輸、販賣第三級毒品者，處 5 年以上有期徒刑，得併科
新臺幣 5 百萬元以下罰金。
製造、運輸、販賣第四級毒品者，處 3 年以上 10 年以下有期徒
刑，得併科新臺幣 3 百萬元以下罰金。
製造、運輸、販賣專供製造或施用毒品之器具者，處 1 年以上 7
年以下有期徒刑，得併科新臺幣 1 百萬元以下罰金。
前五項之未遂犯罰之。
